臺灣臺南地方法院刑事判決　　　
110年度交易字第67號
公  訴  人  臺灣臺南地方檢察署檢察官
被      告  吳宗達



上列被告因公共危險案件，經檢察官提起公訴（ 110年度偵字第
94號），本院判決如下：
    主  文
吳宗達駕駛動力交通工具而吐氣所含酒精濃度達每公升零點二五
毫克以上，累犯，處有期徒刑壹年貳月。
    事  實
一、吳宗達明知酒後駕駛動力交通工具，會受酒精影響致其注意
    力及操控能力降低，而具有高度肇事危險性，於民國109年1
    2月11日上午7時20分許至同日下午2時30分許，在臺南市七
    股區211巷工地內飲用維士比藥酒1瓶、臺灣啤酒5至6瓶，致
    其吐氣所含酒精濃度達每公升0.25毫克後，仍不顧大眾行車
    之公共安全，基於酒後駕車致交通公共危險之故意，駕駛車
    牌號碼00-0000號自用小客車，在行經臺南市○○區○○里○00○○
    ○○○○○道○○○○○號：三AP1號），因酒後反應不佳、煞車不及
    ，不慎撞擊停放在迴轉道上之李昱彤所有之車牌號碼000-00
    00號自用小客車（無人受傷）。警方據報前往處理，於同日
    下午3時30分許，當場測得吳宗達吐氣所含酒精濃度達每公
    升1.91毫克，始悉上情。
二、案經臺南市政府警察局歸仁分局移送臺灣臺南地方檢察署檢
    察官偵查起訴。
    理  由
一、本案卷證資料，公訴人、被告吳宗達均同意作為證據，表示
    沒有爭執，且迄於言詞辯論終結前亦未聲明異議。本院審酌
    該證據資料作成時之情況，核無違法取證或其他瑕疵，且為
    證明本件犯罪事實所必要之重要關係事項，認為以之作為證
    據為適當，上開具傳聞性質之相關證據資料，自得作為證據
    。
二、上揭犯罪事實，業據被告於偵、審中坦承不諱，核與證人李
    昱彤於警詢中之證述相符，並有酒精測定紀錄表、呼氣酒精
    測試器檢定合格證書、臺南市政府警察局舉發違反道路交通
    管理事件通知單、道路交通事故現場圖、調查報告表(一)、
    (二)各1張、現場照片12張附卷可稽（警卷第15、17、19、2
    1、25、29-31、33-43頁），足見被告之自白確與事實相符
    ，堪予採信。
三、核被告所為，係犯刑法第185條之3第1項第1款之駕駛動力交
    通工具而吐氣所含酒精濃度達每公升0.25毫克以上之罪。被
    告前因公共危險案件，經本院以105年度交簡字第3626號判
    決有期徒刑3月確定，於106年2月8日執行完畢，有臺灣高等
    法院被告前案紀錄表存卷可參，其於5年以內故意再犯本件
    有期徒刑以上之罪，為累犯。至司法院釋字第775號解釋，
    依解釋文及理由之意旨，係指構成累犯者，不分情節，一律
    加重最低本刑，於不符合刑法第59條所定要件之情形下，致
    生行為人所受之刑罰超過其所應負擔罪責之個案，不符罪刑
    相當原則、比例原則。於此範圍內，在修正前，為避免發生
    上述罪刑不相當之情形，法院就該個案應裁量是否加重最低
    本刑；依此，該解釋係指個案應量處最低法定刑、又無法適
    用刑法第59條在內減輕規定之情形，法院應依此解釋意旨裁
    量不予加重最低本刑。本件依被告累犯及犯罪情節，並無上
    開情事，自難認就累犯加重其最低本刑有不符上開解釋意旨
    之情（參108年度臺上字第338號判決要旨），是故本件仍應
    依刑法第47條第1項累犯規定，加重其刑。爰審酌被告於109
    年內密集屢犯酒駕案件，本案屬被告該年度第5次犯酒駕案
    件，然被告卻未能有所反省、警惕，仍然繼續酒駕犯行，且
    已深明酒後不能開車及酒醉開車之危險性，竟毫不思警惕，
    猶漠視自己安危，更枉顧法律禁止規範與公眾道路通行之安
    全，再度於酒後駕車行駛於公路，並無端撞擊停放路邊之他
    車，所為實無足取，亦顯見其無視法紀，未能自前所受刑之
    執行記取教訓，更缺乏對其他用路人人身安全之尊重觀念，
    殊為不該，惟念被告犯後尚知坦認犯行，非無悔意，兼衡其
    為警攔檢受測時測得吐氣所含酒精濃度達每公升1.91毫克，
    暨其高職畢業、離婚、入監前從事土木工作之智識程度、家
    庭經濟狀況等一切情狀，量處如主文所示之刑。
據上論斷，應依刑事訴訟法第299條第1項前段，刑法第185條之3
第1項第1款、第47條第1項前段，刑法施行法第1條之1，判決如
主文。
本案經檢察官張佳蓉、蔡佩容提起公訴、洪欣昇到庭執行職務。
中　　華　　民　　國　　110 　年　　2 　　月　　25　　日
                  刑事第五庭    法　官  蔡奇秀
以上正本證明與原本無異。
如不服本判決應於收受本判決後20日內向本院提出上訴書狀，並
應敘述具體理由。其未敘述上訴理由者，應於上訴期間屆滿後20
日內向本院補提理由書狀（均須按他造當事人之人數附繕本）「
切勿逕送上級法院」。 
　　　　　　　　　　　　　　　　書記官　楊琄琄　　　　　
中　　華　　民　　國　　110 　年　　2 　　月　　25　　日